臺灣臺中地方法院刑事判決
110年度易字第2564號
公  訴  人  臺灣臺中地方檢察署檢察官
被      告  曾英豪


上列被告因竊盜案件，經檢察官提起公訴（110年度偵字第36959
號、第38025號、第40398號），本院判決如下：
    主    文
己○○犯如附表編號1至5所示之罪，各處如附表編號1至5所示之刑
及沒收。得易科罰金部分，應執行有期徒刑柒月，如易科罰金，
以新臺幣壹仟元折算壹日。
    犯罪事實
一、己○○意圖為自己不法之所有，基於竊盜之犯意，分別於如附
    表所示之時間、地點，竊取如附表所示之財物。嗣丙○○報警
    處理，為警於民國110年11月19日14時32分許，持拘票至臺
    中市○區○○○道0段000號楓華沐月臺灣大道行館309室拘提己○○，並扣得與本案無關之剪刀3把、螺絲起子2把、銼刀1支、
    尖嘴鉗1支，及己○○就如附表編號5所示竊得戊○○所有之公仔
    8箱及扭蛋機鑰匙1批。
二、案經戊○○（委由甲○○）、甲○○向臺北市政府警察局大同分局
    提出告訴，及乙○○訴由臺中市政府警察局豐原分局、丙○○訴
    由臺中市政府警察局大甲分局報告臺灣臺中地方檢察署檢察
    官偵查起訴。
    理    由
壹、證據能力
    下列認定被告犯罪事實之供述證據，被告於本院審理時同意
    有證據能力（見本院卷第85頁），檢察官亦未爭執證據能力
    ，且迄至言詞辯論終結前未聲明異議，復經審認該等證據之
    作成並無違法、不當或顯不可信情況，依刑事訴訟法第159
    條之5規定，均有證據能力；又本案認定事實引用之非供述
    證據，並無證據證明係違背法定程序取得，參酌同法第158
    條之4規定意旨，亦有證據能力。
貳、認定犯罪事實所憑之證據及理由　　
一、上揭犯罪事實，業據被告於警詢、偵查中及本院訊問程序、
    審理時均坦承不諱（見偵字第36959號卷第68-71頁；偵字第
    38025號卷第76-77頁、第80-87頁、第90-92頁、第225-226
    頁、第252-253頁；本院卷第70頁、第84頁、第90-93頁），
    核與證人即被害人丁○○、辛○○、證人即告訴人乙○○、丙○○、
    甲○○於警詢中之陳述內容相符（見偵字第40398號卷第63-67
    頁、第69-71頁；偵字第38025號卷第93-94頁；偵字第36959
    號卷第75-77頁；偵字第38025號卷第95-97頁；第99-101頁
    、第103-105頁），並有如附表所示卷證出處欄之證據在卷
    可憑，足認被告之自白與事實相符，應堪採信。
二、綜上所述，本案事證明確，被告前開竊盜犯行均堪認定，應
    依法論科。
參、論罪科刑
一、按刑法第321條第1項第3款攜帶兇器竊盜罪所稱之「兇器」
    ，乃依一般社會觀念足以對人之生命、身體、安全構成威脅
    ，而具有危險性之「器械」而言。且本款之兇器不以行為人
    攜帶至犯罪現場為必要，以犯罪現場拾得之兇器為竊盜犯行
    ，亦該當本款之加重要件。查被告以泰康生活會館放置於櫃
    臺上之剪刀將抽屜撬開後竊取財物，經被告於偵查中及本院
    審理時供述明確（見偵字第38025號卷第226頁；本院卷第92
    頁），並有現場照片2張在卷足佐（見偵字第38025號卷第13
    7頁），被告既可持該剪刀將抽屜撬開，足認該剪刀客觀上
    應具有危險性，持之敲擊、揮刺應足以殺傷人之生命、身體
    ，屬兇器無誤。
二、核被告就附表編號1、2、3、5所為，均係犯刑法第320條第1
    項之竊盜罪；就附表編號4所為，則係犯刑法第321條第1項
    第3款之攜帶兇器竊盜罪。被告就附表編號5所示竊取告訴人
    戊○○、甲○○2人之財物，係在同一空間內，竊取2個被害人之
    財物，為一行為觸犯數罪名，而侵害數個人財產法益之同種
    想像競合犯，應依刑法第55條規定，從一竊得物品價值較多
    之竊盜罪處斷。被告所犯5次竊盜犯行，犯意各別、行為互
    殊，應予分論併罰。
三、被告前因傷害案件，經臺灣桃園地方法院以108年度壢簡字
    第778號判決判處有期徒刑3月，於108年8月26日確定，並於
    109年1月9日易科罰金執行完畢等情，有被告之臺灣高等法
    院被告前案紀錄表在卷可按，其於受徒刑之執行完畢後，5
    年內故意再犯本案有期徒刑以上之各罪，均為累犯，足認被
    告就刑罰之反應力薄弱，且認依累犯規定加重最低本刑，不
    致使被告所受刑罰超過所應負擔之罪責，無違罪刑相當原則
    及比例原則，爰依司法院大法官會議釋字第775號解釋意旨
    及刑法第47條第1項規定，均加重其刑。
四、爰以行為人之責任為基礎，審酌被告為智力成熟之成年人，
    非無謀生能力，不思以合法方式獲取所需，竟多次率爾竊取
    他人金錢及物品，侵害他人財產權，所為實不足取，應予非
    難；衡以被告於警詢、偵查中及本院審理時均坦承犯行、尚
    知悔悟，然被告有多次竊盜前科，有被告之臺灣高等法院被
    告前案紀錄表附卷可參，素行尚非良好，仍一再漠視他人財
    產權而為本案5次竊盜犯行，且僅將部分竊取之財物返還被
    害人丁○○、交付現金5000元委由承辦員警返還德恩堂中醫診
    所、將竊取之公仔返還告訴人戊○○，然其餘被害人則尚未返
    還所竊財物或與之達成和解、賠償損害，經被告於本院審理
    時供述明確（見本院卷第93頁）；兼衡被告本案竊盜之動機
    與目的、手段、竊取之財物及價值、告訴人及被害人等所受
    損失，及被告自陳之教育程度、職業及家庭經濟生活狀況（
    見本院卷第93頁），被告、公訴人就本案之量刑意見（見本
    院卷第93）等一切情狀，分別量處如附表所示之刑，並就得
    易科罰金部分諭知易科罰金之折算標準，及定其應執行之刑
    併諭知易科罰金之折算標準，以示懲儆。　　
肆、沒收
一、本案雖經警於拘提被告時，自被告處扣得剪刀3把、螺絲起
    子2把、銼刀1支及尖嘴鉗1支，惟被告於偵查中及本院審理
    時供稱：如附表編號4所示在泰康生活會館撬開抽屜所使用
    的剪刀，是養生館的，非我所有，跟本案為警查獲時扣案的
    東西無關等語（見偵字第38025號卷第251-252頁；見本院卷
    第92頁），被告於泰康生活會館使用之兇器並未扣案，卷內
    復無證據證明上開扣案物係供被告使用於本案撬開泰康生活
    會館抽屜所使用之兇器，爰均不予宣告沒收。
二、犯罪所得部分：
  ㈠附表編號1所示竊取被害人丁○○之財物：被告於偵查中及本院
    審理時供稱：華山基金會偷的東西我有在臺中火車站後站的
    統一超商寄還給被害人丁○○，我寄了背包、證件、基金會資
    料等非財物之物，因為我覺得基金會的資料應該很重要，就
    寄還給他們了等語（見偵字第38025號卷第252頁；本院卷第
    92頁），核與被害人丁○○於警詢中指稱：110年7月24日我苗
    栗老家的家人收到1件包裹，打開包裹發現裡面有我在同年7
    月22日遭竊的物品，才知道被告將我被偷的東西寄還給我；
    我收到的包裹內裝有我遭竊的後背包、身分證、健保卡、金
    融卡、租賃契約和一張不是我遭竊物品的桃園市民卡，但筆
    記型電腦、現金、鑰匙、藍芽耳機等物沒有寄還給我等語（
    見偵字第40398號卷第69-71頁）大致相符，是認被告所竊取
    未扣案之現金共1萬1600元、信用卡、汽機車駕照、藍芽耳
    機、筆記型電腦、房屋鑰匙等物係被告可得支配之犯罪所得
    ，並未返還予被害人丁○○，被告亦尚未與被害人丁○○達成和
    解以賠償損害。然衡酌信用卡、汽機車駕照具屬人性，可隨
    時停用、掛失補辦，房屋鑰匙亦可透過更換鎖匙使原鑰匙喪
    失可用性，就沒收制度所欲達成之社會防衛目的並無助益，
    不具刑法上之重要性，是僅就未扣案之犯罪所得現金1萬160
    0元、藍芽耳機1副、筆記型電腦1臺依刑法第38條之1第1項
    前段、第3項規定諭知沒收，並為於全部或一部不能沒收或
    不宜執行沒收時，追徵其價額之諭知。
  ㈡附表編號2所示竊取告訴人乙○○之財物：被告於警詢中及本院
    審理時供稱：我在德恩堂中醫診所竊取之愛心捐款箱3個，
    裡面的現金4800元我都花用殆盡，而愛心捐款箱已在110年8
    月5日凌晨棄置於臺中西濱大海中，但我有透過員警返還500
    0元給診所等語（見偵字第36959號卷第69頁；本院卷第92頁
    ），並有告訴人乙○○簽收之領據1張附卷足憑（見偵字第369
    59號卷第125頁）。被告所竊愛心捐款箱之價值係投入之現
    金，箱子本身就沒收制度所欲達成之社會防衛目的並無助益
    ，不具刑法上之重要性；而被告返還現金5000元數額已超過
    被告本案竊得之金額，被告已未保有犯罪所得，是依刑法第
    38條之2第2項、第38條之1第5項，均不予宣告沒收。
  ㈢附表編號3所示竊取被害人辛○○之財物：被告於警詢中及本院
    審理時供稱：我在星宇牙醫診所所竊被害人辛○○之COACH皮
    夾，皮夾內的現金4100元都花完了，皮夾、證件、信用卡及
    金融卡等物我開車回雲林戶籍地時，就隨手丟在附近的港口
    ，我沒有去找被害人辛○○談和解等語（見偵字第38025號卷
    第82頁；本院卷第92-93頁），足認被告本案之犯罪所得為C
    OACH皮夾、現金4100元、證件、信用卡及金融卡等物，且尚
    未返還予被害人辛○○。惟證件、信用卡及金融卡等物具屬人
    性，可隨時停用、掛失補辦，就沒收制度所欲達成之社會防
    衛目的並無助益，不具刑法上之重要性，是僅就未扣案之犯
    罪所得現金4100元及COACH皮夾1個依刑法第38條之1第1項前
    段、第3項規定宣告沒收，並為於全部或一部不能沒收或不
    宜執行沒收時，追徵其價額之諭知。
　㈣附表編號4所示竊取告訴人丙○○之財物：被告於警詢中及本院
    審理時供稱：我在泰康生活會館所竊之現金1萬3200元都花
    完了，我沒有去找告訴人丙○○談和解等語（見偵字第38025
    號卷第84頁；本院卷第92-93頁），足認被告本案之犯罪所
    得為現金1萬3200元，未據扣案，亦尚未返還予告訴人丙○○
    ，爰依刑法第38條之1第1項前段、第3項規定宣告沒收，並
    為於全部或一部不能沒收或不宜執行沒收時，追徵其價額之
    諭知。
　㈤附表編號5所示竊取告訴人戊○○、甲○○之財物：被告於警詢中
    及本院審理時供稱：我在臺北市大同區塔城街與鄭州路交岔
    路口附近地下B2停車場竊取的公仔、扭蛋機鑰匙1批，為警
    扣案後已經發還告訴人戊○○，但兒童直排輪1組我偷完後認
    為沒有什麼價值，就隨處丟在現場沒有帶走。我沒有去找告
    訴人甲○○談和解等語（見偵字第38025號卷第85頁、第91-92
    頁；本院卷第93頁），被告本案之犯罪所得應係扣案之公仔
    、扭蛋機鑰匙1批及兒童直排輪1組。而就扣案之公仔及扭蛋
    機鑰匙1批業經返還予告訴人戊○○，有臺中市政府警察局大
    甲分局110年11月19日搜索扣押筆錄與扣押物品目錄表、贓
    物認領保管單（由甲○○代領）各1份附卷足參（見偵字第380
    25號卷第113-116頁、第117頁、第123頁），是就公仔及扭
    蛋機鑰匙1批依刑法第38條之1第5項規定，不予宣告沒收。
    然就未扣案之犯罪所得兒童直排輪1組，尚未返還予告訴人
    甲○○，被告亦未與告訴人甲○○達成和解以賠償損害，爰依刑
    法第38條之1第1項前段、第3項規定宣告沒收，並為於全部
    或一部不能沒收或不宜執行沒收時，追徵其價額之諭知。
據上論斷，應依刑事訴訟法第299條第1項前段，刑法第320條第1
項、第321條第1項第3款、第55條、第41條第1項前段、第8項、
第47條第1項前段、第51條第5款、第38條之1第1項前段、第3項
，刑法施行法第1條之1第1項，判決如主文。
本案經檢察官蔣志祥提起公訴，檢察官庚○○到庭執行職務。
中　　華　　民　　國　　111 　年　　1 　　月　　26　　日
                  刑事第七庭  法  官  王怡蓁
以上正本證明與原本無異。
如不服本判決應於收受判決後20日內向本院提出上訴書狀，並應
敘述具體理由；其未敘述上訴理由者，應於上訴期間屆滿後20日
內向本院補提理由書（均須按他造當事人之人數附繕本）「切勿
逕送上級法院」。
告訴人或被害人如不服判決，應備理由具狀向檢察官請求上訴，
上訴期間之計算，以檢察官收受判決正本之日起算。
                              書記官  黃雅青
中　　華　　民　　國　　111 　年　　1 　　月　　26　　日

附錄論罪科刑法條
中華民國刑法第320條
意圖為自己或第三人不法之所有，而竊取他人之動產者，為竊盜
罪，處5年以下有期徒刑、拘役或50萬元以下罰金。
中華民國刑法第321條第1項第3款
犯前條第1項、第2項之罪而有下列情形之一者，處6月以上5年以
下有期徒刑，得併科50萬元以下罰金：
三、攜帶兇器而犯之。
　　
附表：
編號 犯罪時間 犯罪地點 犯罪手法與竊得財物 備註 卷證出處 主文 1 110年7月22日 15時32分許 臺中市○區○○路000號華山基金會中區愛心天使站 被告徒步至左列愛心天使站，開啟該站辦公室未上鎖之大門後進入，徒手竊取被害人丁○○所有之背包1個（內含被害人丁○○所有之現金3000元、華山基金會善款7000元、國民身分證、健保卡、金融卡、信用卡、汽機車駕照以及藍芽耳機1副)，及辦公室內之現金1600元、筆記型電腦1臺、房屋租賃契約1份、鑰匙1副，得手後離去。 1.被告於竊盜完成後，搭乘不知情之吳山上所駕駛之車牌號碼000-0000號營業小客車，前往臺中市○區○○路0段000號統一便利商店，將上開竊得被害人丁○○之背包、國民身分證、健保卡、金融卡和租賃契約等物寄還予被害人丁○○。 2.偵查案號：110年度偵字第40398號。 1.臺中市政府警察局第一分局大誠分駐所陳報單（第61頁） 2.臺中市政府警察局第一分局大誠派出所民間及路口監視器調閱一覽表（第79-81頁） 3.110年07月22日臺中市○區○○路000號   華山基金會竊盜案照片黏貼一覽表（含監視器攝錄影像截圖）（第83-125頁） 4.110年07月11日臺中市○區○○路00號    被告照片（第127頁） 5.被告於110年7月11日3時許與110年7月22日被害人丁○○所報之竊盜案犯嫌影像（上衣）相符（第129頁） 6.被告妻黃瑄惠之市民卡照片（第131頁） 7.第一商業銀行總行110年9月13日一總卡催字第102894號書函（第133頁） 8.被告妻黃瑄惠之內政部警政署智慧分析決策支援系統查詢頁面（第135頁） 9.交易明細-3300臺中站、台中站終端機退票清單日報(售票員別）（第137-141頁） 10.臺中市○區○○路000號(華山基金會)刑案現場勘察報告（含現場照片）（第149-163頁） 11.臺中市政府警察局第一分局大誠分駐所受理各類案件紀錄表（第183頁） 12.臺中市政府警察局第一分局大誠分駐所受(處)理案件證明單（第185頁） 己○○犯竊盜罪，累犯，處有期徒刑肆月，如易科罰金，以新臺幣壹仟元折算壹日。未扣案之犯罪所得新臺幣壹萬壹仟陸佰元、藍芽耳機壹副、筆記型電腦壹臺均沒收，於全部或一部不能沒收或不宜執行沒收時，追徵其價額。 2 110年8月4日 21時13分許 臺中市○○區○○路000號德恩堂中醫診所 被告徒步進入德恩堂中醫診所內，竊取該中醫診所擺放由告訴人乙○○管領之愛心捐款箱3個(內有現金共4800元)，得手後離去。 1.被告已返還德恩堂中醫診所5000元（見偵字第36959號卷第125頁）。 2.偵查案號：110年度偵字第36959號。　 1.警員湯巧庭110年8月13日職務報告（第65頁） 2.葫蘆墩圳停車站(站六)停車場監視器攝錄影像截圖（第87頁）　 3.德恩堂中醫診所內監視器攝錄影像截圖（第89-91頁、第99-105頁） 4.被告之正面、側面及背面照片（見93-95頁） 5.110年8月4日路口監視器、停車場監視    器攝錄影像截圖、車牌號碼000-0000號   之停車站離場資訊頁面（第97頁、第10   7-109頁） 6.臺中市政府警察局豐原分局豐原派出所受(處)理案件證明單（第127頁） 7.臺中市政府警察局豐原分局豐原派出所受理各類案件紀錄表（第129頁） 8.臺中市政府警察局豐原分局豐原派出所刑案紀錄表（第131頁） 9.德恩堂中醫診所網路頁面（第155頁） 10.内政部警政署刑事警察局110年9月15日刑紋字第1100088702號鑑定書（第161-168頁） 己○○犯竊盜罪，累犯，處有期徒刑參月，如易科罰金，以新臺幣壹仟元折算壹日。 3 110年11月11日21時38分許 臺中市○○區○○路0段000號星宇牙醫診所 被告見星宇牙醫診所鐵捲門未完全關閉，乃趁隙徒步進入診所內，竊取被害人辛○○所有放置於櫃檯之COACH皮夾1個（內有現金4100元、證件、金融卡、信用卡），得手後離去。 1.偵查案號：110年度偵字第38025號。 1.偵查佐張益、分隊長林瑞堂之職務報告（第73-74頁） 2.現場照片及相關路口監視器監視竊攝錄影像截圖（第125-143頁） 3.車牌號碼000-0000號租賃小客貨車領據（第121頁） 4.車牌號碼000-0000號之中華民國租賃小客車租賃定型化契約書暨汽車出租單（第145頁、第149-151頁） 5.車牌號碼000-0000號之車輛詳細資料報表（第147頁） 6.臺中市政府警察局大甲分局義里派出所受(處)理案件證明單（第153頁） 7.臺中市政府警察局大甲分局義里派出所受理各類案件紀錄表（第155頁） 8.臺中市政府警察局大甲分局義里派出所刑案紀錄表（第157頁） 己○○犯竊盜罪，累犯，處有期徒刑肆月，如易科罰金，以新臺幣壹仟元折算壹日。未扣案之犯罪所得新臺幣肆仟壹佰元及COACH皮夾壹個均沒收，於全部或一部不能沒收或不宜執行沒收時，追徵其價額。 4 110年11月13日17時14分許 臺中市○○區○○街00號泰康生活會館 被告徒手開啟泰康生活會館之玻璃門後進入店內，再持該店放置於櫃檯上、客觀上可供兇器使用之剪刀1支（未扣案），撬開抽屜後竊取告訴人丙○○所有之現金1萬3200元，得手後離去。 1.偵查案號：110年度偵字第38025號。 1.偵查佐張益、分隊長林瑞堂之職務報告（第73-74頁） 2.現場照片及相關路口監視器監視竊攝錄影像截圖（第125-143頁）　 3.臺中市政府警察局大甲分局大甲派出所受(處)理案件證明單（第185頁） 4.臺中市政府警察局大甲分局大甲派出所刑案紀錄表（第187頁）　 己○○犯攜帶兇器竊盜罪，累犯，處有期徒刑柒月。未扣案之犯罪所得新臺幣壹萬參仟貳佰元沒收，於全部或一部不能沒收或不宜執行沒收時，追徵其價額。 5 110年11月17日12時許 臺北市大同區塔城街與鄭州路交岔路口附近之地下B2停車場（2309號停車格） 被告見告訴人戊○○所駕駛停放於該停車格之車牌號碼000-0000號小貨車車門未上鎖，即開啟車門後竊取告訴人戊○○所有之「航海王公仔」1組（價值1萬4000元）、「七龍珠悟空公仔」6盒（總價值9000元）、「航海王女帝公仔」24盒（總價值8000元）、「七龍珠達爾公仔」3盒（總價值6000元）、「假面騎士公仔」1組（價值8000元）、扭蛋機鑰匙1批，及告訴人甲○○所有之兒童直排輪1組（價值4000元），得手後離去。 1.被告已將竊得左列告訴人戊○○所有之公仔及扭蛋機鑰匙1批均返還（見偵字第38025號卷第123頁）。 2.偵查案號：110年度偵字第38025號。 1.偵查佐張益、分隊長林瑞堂之職務報告（第73-74頁） 2.臺中市政府警察局大甲分局110年11月19日搜索扣押筆錄（第113-116頁） 3.扣押物品目錄表（第117頁） 4.贓物認領保管單（第123頁）　 5.現場照片及相關路口監視器監視竊攝錄影像截圖（第125-143頁） 6.告訴人戊○○簽立之委託書（第189頁） 7.遭竊公仔照片（第191-192頁） 8.臺北市政府警察局大同分局延平派出所受(處)理案件證明單（第193頁） 9.臺北市政府警察局大同分局延平派出所受理各類案件紀錄表（第195頁） 己○○犯竊盜罪，累犯，處有期徒刑肆月，如易科罰金，以新臺幣壹仟元折算壹日。未扣案之犯罪所得兒童直排輪壹組沒收，於全部或一部不能沒收或不宜執行沒收時，追徵其價額。